臺灣桃園地方法院刑事判決
                                    110年度審訴字第213號
公  訴  人  臺灣桃園地方檢察署檢察官
被      告  鄭經霖（原名鄭棨鴻）




上列被告因詐欺等案件，經檢察官提起公訴（109 年度偵字第35
486 號、第36748 號），被告就被訴事實為有罪之陳述，本院合
議庭裁定由受命法官獨任以簡式審判程序進行審理，審理判決如
下：
    主  文
鄭經霖犯三人以上共同冒用公務員名義詐欺取財罪，處有期徒刑
壹年。
未扣案之犯罪所得新臺幣伍仟元沒收，於全部或一部不能沒收或
不宜執行沒收時，追徵其價額。偽造之「臺灣臺北地方法院檢察
署印」之公印文共貳枚、「主任檢察官張清雲」之普通印文共貳
枚均沒收。
    事  實
一、鄭經霖（原名鄭棨鴻）、陳睿霆（由本院另行審理）、徐祥
    慶、游尊翔（徐祥慶、游尊翔部分，由臺灣桃園地方檢察署
    檢察官另案偵辦中）、賴泓至、雷瑩泰（賴泓至、雷瑩泰部
    分，由臺灣桃園地方檢察署檢察官以109年度偵字第35615號
    、110年度偵字第4577號案件提起公訴）及其他真實年籍姓
    名均不詳之人，均自民國109年9月14日某時前，參與其他不
    詳成員所組成三人以上，以實施詐術為手段，具有持續性、
    牟利性之有結構性詐欺集團組織，共同意圖為自己不法之所
    有，並基於3人以上共同犯詐欺取財及意圖掩飾或隱匿特定
    犯罪所得來源而移轉特定犯罪所得之洗錢犯意聯絡，由該不
    詳之詐欺集團成員，於109年9月14日中午12時許，撥打電話
    予李庭彥，佯稱其中國信託帳戶遭冒用，涉犯洗錢、擄人罪
    嫌等語，致其陷於錯誤，分別於同日下午2時許、同年月15
    日12時許及下午2時許，將其申設中華郵政股份有限公司帳
    號000-000000000000號帳戶之中華郵政存款簿、提款卡及密
    碼、現金新臺幣(下同)75萬元及52萬元置於鄭經霖位於桃園
    市○○區○○○街00號4樓社區信箱內，並由陳睿霆聽取徐祥慶之
    指示，於109年9月14日下午3時30分及同年月15日下午12時3
    9分許，至上開社區信箱，除留下2萬元供李庭彥為生活費外
    ，取走上述款項125萬元，並留置蓋有「臺灣臺北地方法院
    檢察署印」、「主任檢察官張清雲」印文之偽造「臺灣臺北
    地方法院地檢署公證處證(贓)物室」之公文書共4紙後，再
    至桃園市○○區○○○路000號麥當勞對面之黃昏市場，將裝有上
    開款項之背包交付予鄭經霖，鄭經霖取得上開背包後，再依
    徐祥慶指示至內壢火車站，將裝有上開款項之背包交還予陳
    睿霆，並獲得5,000元報酬，陳睿霆復依徐祥慶指示將上開
    款項交付予其他詐欺集團成員，以此方式回水予詐欺集團之
    其他上游成員。
二、案經李庭彥訴由桃園市政府警察局中壢分局報告臺灣桃園地
    方檢察署檢察官偵查起訴。
    理  由
一、按刑事訴訟法第273條之1第1項規定除被告所犯為死刑、無
    期徒刑、最輕本刑為3年以上有期徒刑之罪或高等法院管轄
    第一審案件者外，於審判期日前之準備程序進行中，被告先
    就被訴事實為有罪之陳述時，審判長得告知被告簡式審判程
    序之旨，並聽取當事人、代理人、辯護人及輔佐人之意見後
    ，裁定進行簡式審判程序。經查，被告鄭經霖被訴詐欺等案
    件，非前開不得進行簡式審判程序之案件，被告於本院準備
    程序進行中就被訴事實為有罪之陳述（見本院卷卷二第173
    頁），且經本院告知被告簡式審判程序之旨，復聽取被告及
    檢察官之意見後，經合議庭裁定依上開刑事訴訟法第273條
    之1第1項之規定，由受命法官獨任進行簡式審判程序，是本
    案之證據調查，依刑事訴訟法第273條之2規定，不受同法第
    159條第1項、第161條之2、第161條之3、第163條之1及第16
    4條至第170條規定之限制，合先敘明。
二、上開犯罪事實，迭據被告鄭經霖於警詢、偵訊、本院準備程
    序及審理中坦承不諱（見偵字第36748號卷第23至28頁、第1
    55至156頁，本院卷卷一第121至123頁、第67至77頁，本院
    卷卷二第171至178頁），核與證人即告訴人李庭彥、證人余
    聲楨於警詢中之證述（見偵字第35486號卷第31至36頁、第3
    9至42頁）；證人即同案被告陳睿霆於警詢、偵訊、本院準
    備程序中之證述均相符（見偵字第36748號卷第，本院卷卷
    一第267至270頁），並有桃園市政府警察局扣押筆錄、扣押
    物品目錄表、扣押物品收據（見偵字第35486號卷第45至51
    頁）、監視器錄影畫面翻拍照片、扣案物品照片（見偵字第
    35486號卷第83至141頁）、內政部警政署反詐騙諮詢專線紀
    錄表、桃園市政府警察局中壢分局自強派出所受理刑事案件
    報案三聯單、各類案件紀錄表（見偵字第35486號卷第149至
    153頁）、偽造之臺灣臺北地方法院地檢署公證處證（贓）
    物室公文（見偵字第36748號卷第77至83頁）、桃園市政府
    警察局中壢分局110年2月22日中警分刑字第1100012309號函
    暨證物採驗報告書（見本院卷卷一第25至83頁），堪認前揭
    被告任意性自白符實。本案事證明確，被告犯行洵堪認定，
    應依法論科。
三、論罪科刑：
（一）按組織犯罪防制條例係藉由防制組織型態犯罪活動為手段
      ，以達成維護社會秩序、保障人民權益之目的，於該條例
      第3條第1項前段與後段，分別對於「發起、主持、操縱、
      指揮」及「參與」犯罪組織者，依其情節不同而為處遇，
      行為人雖有其中一行為（如參與），不問其有否實施各該
      手段（如詐欺）之罪，均成立本罪。然在未經自首或有其
      他積極事實足以證明其確已脫離或解散該組織之前，其違
      法行為，仍繼續存在，即為行為之繼續，而屬單純一罪，
      至行為終了時，仍論為一罪。又刑法上一行為而觸犯數罪
      名之想像競合犯存在之目的，在於避免對於同一不法要素
      予以過度評價。自然意義之數行為，得否評價為法律概念
      之一行為，應就客觀構成要件行為之重合情形、主觀意思
      活動之內容、所侵害之法益與行為間之關連性等要素，視
      個案情節依社會通念加以判斷。而刑法刪除牽連犯之規定
      後，原認屬方法目的或原因結果，得評價為牽連犯之二犯
      罪行為間，如具有局部之同一性，或其行為著手實行階段
      可認為同一者，得認與一行為觸犯數罪名之要件相侔，依
      想像競合犯論擬。倘其實行之二行為，無局部之重疊，行
      為著手實行階段亦有明顯區隔，依社會通念難認屬同一行
      為者，應予分論併罰。是行為人以一參與詐欺犯罪組織，
      並分工加重詐欺之行為，同時觸犯參與犯罪組織罪及加重
      詐欺取財罪，雖其參與犯罪組織之時、地與加重詐欺取財
      之時、地，在自然意義上非完全一致，然二者仍有部分合
      致，且犯罪目的單一，依一般社會通念，認應評價為一罪
      方符合刑罰公平原則，應屬想像競合犯，如予數罪併罰，
      反有過度評價之疑，實與人民法律感情不相契合（最高法
      院107年度台上字第1066號判決意旨參照）。再按加重詐
      欺罪，係侵害個人財產法益之犯罪，其罪數之計算，核與
      參與犯罪組織罪之侵害社會法益有所不同，審酌現今詐欺
      集團之成員皆係為欺罔他人，騙取財物，方參與以詐術為
      目的之犯罪組織。倘若行為人於參與詐欺犯罪組織之行為
      繼續中，先後多次為加重詐欺之行為，因參與犯罪組織罪
      為繼續犯，犯罪一直繼續進行，直至犯罪組織解散，或其
      脫離犯罪組織時，其犯行始行終結。故該參與犯罪組織與
      其後之多次加重詐欺之行為皆有所重合，然因行為人僅為
      一參與犯罪組織行為，侵害一社會法益，屬單純一罪，應
      僅就「該案中」與參與犯罪組織罪時間較為密切之首次加
      重詐欺犯行論以參與犯罪組織罪及加重詐欺罪之想像競合
      犯，而其他之加重詐欺犯行，祗需單獨論罪科刑即可，無
      需再另論以參與犯罪組織罪，以避免重複評價。是如行為
      人於參與同一詐欺集團之多次加重詐欺行為，因部分犯行
      發覺在後或偵查階段之先後不同，肇致起訴後分由不同之
      法官審理，為裨益法院審理範圍明確、便於事實認定，即
      應以數案中「最先繫屬於法院之案件」為準，以「該案件
      」中之「首次」加重詐欺犯行與參與犯罪組織罪論以想像
      競合。縱該首次犯行非屬事實上之首次，亦因參與犯罪組
      織之繼續行為，已為該案中之首次犯行所包攝，該參與犯
      罪組織行為之評價已獲滿足，自不再重複於他次詐欺犯行
      中再次論罪，俾免於過度評價及悖於一事不再理原則。至
      於「另案」起訴之他次加重詐欺犯行，縱屬事實上之首次
      犯行，仍需單獨論以加重詐欺罪，以彰顯刑法對不同被害
      人財產保護之完整性，避免評價不足（最高法院109年度
      台上字第3945號判決意旨參照）。經查，本件被告於民國
      109年9月14日前某時加入詐欺集團，並於109年9月15日在
      事實欄所載之地點，與同案被告陳睿霆共同經手告訴人李
      庭彥被詐欺之款項，其所涉加重詐欺犯行，於109年12月8
      日經臺灣桃園地方檢察署檢察官以109年度偵字第35486號
      、第36748號案件提起公訴，並於110年3月8日繫屬本院（
      即本案），此有卷內起訴書及臺灣桃園地方檢察署桃檢俊
      來109偵35486字第1109012598號函及其上本院收狀章在卷
      可稽，被告於本件繫屬前，並未因參與該犯罪組織而涉犯
      詐欺罪嫌經提起公訴，此亦有卷內臺灣高等法院被告前案
      紀錄表在卷可佐，是故核其於本件所為，自係犯組織犯罪
      條例第3條第1項後段之參與犯罪組織罪。
（二）次按公文書係指公務員職務上製作之文書，刑法第10條第
      3項定有明文，而刑法上偽造文書罪，係著重於保護公共
      信用之法益，即使該偽造文書所載名義製作人實無其人，
      而社會上一般人仍有誤信其為真正文書之危險，仍難阻卻
      犯罪之成立（最高法院54年台上字第1404號判例意旨參照
      ）。本案犯罪事實一所載告訴人李庭彥收受偽造之「臺灣
      臺北地方法院地檢署公證處證（贓）物室」公文書共2紙
      ，公文書中之公務機關人員與業務等內容與真實情況不同
      ，惟其上已經載明承辦公務員之姓名、案號、機關等資訊
      ，客觀上仍有使一般人誤信其為真正公文書之危險，是參
      照上開說明，仍屬偽造公務員職務上製作之公文書無訛。
      復按刑法上所謂「公印」，係指公署或公務員職務上所使
      用之印信，又所謂「公印」或「公印文」，係專指表示公
      署或公務員資格而言，即俗稱大印與小官印及其印文（最
      高法院22年上字第1904號、69年台上字第693號判例意旨
      參照）。而公印文之形式凡符合印信條例規定之要件而製
      頒，無論為印、關防、職章、圖記，如足以表示其為公務
      主體之同一性者，均屬之（最高法院89年度台上字第3155
      號判決意旨參照）。再者，我國公印之製頒係規定於印信
      條例，且印信條例就印信之種類、質料、形式、字體及尺
      度等均有明文規範，故是否屬刑法第218條第1項之公印，
      仍應依印信條例所規定之外觀形式而為認定。經查，本案
      中扣案之「臺灣臺北地方法院地檢署公證處證（贓）物室
      」共2紙，偽造之公文書上蓋有偽造之「臺灣臺北地方法
      院檢察署印」之公印文共2枚，形式上係表示公署資格之
      印信，應認該印文屬公印文無疑；至於偽造之公文書上所
      蓋印之「主任檢察官張清雲」印文共2枚，於形式上觀之
      ，僅為電腦打字之印刷體，未符合上開印信條例所定之形
      式及字體，應非屬公印文，僅屬偽造普通印文，併此敘明
      。
（三）再按共同正犯之成立，祇須具有犯意之聯絡，行為之分擔
      ，既不問犯罪動機起於何人，亦不必每一階段犯行，均經
      參與，此有最高法院34年度上字第862號、108年度台上字
      第3838號判決意旨可參。又共同正犯之意思聯絡，原不以
      數人間直接發生者為限，即有間接之聯絡者，亦包括在內
      ，亦有最高法院77年度台上字第2135號、107年度台上字
      第4583號判決意旨可參。而現今詐欺集團詐騙之犯罪型態
      ，自設立電信機房、收購、取得人頭帳戶、撥打電話實施
      詐騙、指定被害人匯款帳戶、自人頭帳戶提領款項、取贓
      分贓等階段，乃係需由多人縝密分工方能完成之集團性犯
      罪，倘其中某一環節脫落，將無法順利達成詐欺結果，各
      該集團成員雖因各自分工不同而未自始至終參與其中，惟
      各該集團成員所參與之部分行為，仍係利用集團其他成員
      之行為，以遂行犯罪目的。經查，被告鄭經霖雖未參與以
      訛詞及假冒公務員對告訴人李庭彥施用詐術之行為，然其
      與同案被告陳睿霆負責收取告訴人李庭彥交付之款項及轉
      交上游，彼此分工，足認渠等與其他詐騙集團成員間，係
      在合同意思範圍內，各自分擔犯罪行為之一部，並相互利
      用他人之行為，以達遂行犯罪之目的，自應對全部所發生
      之結果，共同負責，故被告就本件犯行，與陳睿霆及其所
      屬詐騙集團其他成員間有犯意聯絡、行為分擔，而均成立
      3人以上共同冒用公務員名義為詐欺取財之犯行，堪可認
      定。
（四）復按民國105年12月28日修正公布，並於106年6月28日生
      效施行之洗錢防制法第1條規定：「為防制洗錢，打擊犯
      罪，健全防制洗錢體系，穩定金融秩序，促進金流之透明
      ，強化國際合作，特制定本法。」與修正前洗錢防制法第
      1條規定：「為防制洗錢，追查重大犯罪，特制定本法。
      」已有明顯不同，可見洗錢防制法的立法目的及其保護法
      益，從「妨害司法權運作」（打擊犯罪），兼及「穩定金
      融秩序、促進金流透明」。又修正後洗錢防制法第2條第2
      款、第3條第2款規定，掩飾刑法第339條詐欺取財犯罪所
      得去向之行為，亦可構成洗錢罪。另依據洗錢防制法第2
      條修正理由第3點所示：「維也納公約第3條第1項第b款第
      ii目規定洗錢行為態樣，包含隱匿或掩飾該財產的真實性
      質、來源、所在地、處置、轉移、相關的權利或所有權之
      洗錢類型，例如：（一）犯罪行為人出具假造的買賣契約
      書掩飾某不法金流；（二）貿易洗錢態樣中以虛假貿易外
      觀掩飾不法金流移動；（三）知悉他人有將不法所得轉購
      置不動產之需求，而擔任不動產之登記名義人或成立人頭
      公司擔任不動產之登記名義人以掩飾不法所得之來源；（
      四）提供帳戶以掩飾不法所得之去向，例如：販售帳戶予
      他人使用。」修正後條文雖未完整規範上開公約所列全部
      隱匿或掩飾態樣，然已可見提供、販售帳戶予他人使用，
      係掩飾不法所得去向、所在之典型行為，所以，使用他人
      提供、販售之帳戶存、提不法所得，用來掩飾或切斷該不
      法所得與犯罪者之關聯性，阻礙金流透明，破壞金融秩序
      ，藉以掩飾或隱匿該不法所得之去向、所在，並逃避追訴
      、處罰，更屬於侵害上開洗錢防制法保護法益，而在其立
      法目的之規範範圍。復按洗錢防制法第15條之特殊洗錢罪
      ，係在無法證明前置犯罪之特定不法所得，而未能依洗錢
      防制法第14條之一般洗錢罪論處時，始予適用。倘能證明
      人頭帳戶內之資金係前置之特定犯罪所得，即應逕以一般
      洗錢罪論處，自無適用特殊洗錢罪之餘地。例如詐欺集團
      向被害人施用詐術後，為隱匿其詐欺所得財物之去向，而
      令被害人將其款項轉入該集團所持有、使用之人頭帳戶，
      並由該集團所屬之車手前往提領詐欺所得款項得，檢察官
      如能證明該帳戶內之資金係本案詐欺之特定犯罪所得，即
      已該當於洗錢防制法第14條第1項之一般洗錢罪；至若無
      法將人頭帳戶內可疑資金與本案詐欺犯罪聯結，而不該當
      第2條洗錢行為之要件，當無從依洗錢防制法第14條第1項
      之一般洗錢罪論處，僅能論以洗錢防制法第15條第1項之
      特殊洗錢罪。另過去實務認為，行為人對犯特定犯罪所得
      之財物或利益作直接使用或消費之處分行為，或僅將自己
      犯罪所得財物交予其他共同正犯，祇屬犯罪後處分贓物之
      行為，非本條例所規範之洗錢行為，惟依修正後洗錢防制
      法規定，倘行為人意圖掩飾或隱匿特定犯罪所得來源，而
      將特定犯罪所得直接消費處分，甚或交予其他共同正犯，
      而由共同正犯以虛假交易外觀掩飾不法金流移動，即難認
      單純犯罪後處分贓物之行為，應仍構成洗錢防制法第2條
      第1或2款之洗錢行為。經查，被告與同案被告陳睿霆就本
      案所取得之款項，以層層交付之方式轉交其他詐騙集團成
      員，所為顯係掩飾不法所得之去向、所在，揆諸前開說明
      ，要與洗錢防制法第14條第1項之要件相合。
（五）核被告鄭經霖所為，係犯組織犯罪防制條例第3 條第1 項
      後段參與犯罪組織罪、洗錢防制法第14條第1 項之洗錢罪
      、刑法第339條之4 第1 項第1 款、第2 款之三人以上共
      同冒用公務員名義詐欺取財罪及同法第216 條、第211 條
      之行使偽造公文書罪（起訴書雖漏未論及組織犯罪防制條
      例第3 條第1 項後段參與犯罪組織罪及洗錢防制法第14條
      第1 項之洗錢罪部分，然經公訴檢察官於本院準備程序中
      當庭補充起訴法條，是本院自得就此部分併予審理）。被
      告鄭經霖與同案被告陳睿霆及其他詐欺集團成員，就本案
      詐欺取財罪與洗錢罪之犯行，具有犯意聯絡及行為分擔，
      應論以共同正犯。偽造「臺灣臺北地方法院檢察署印」公
      印文2 枚及「主任檢察官張清雲」普通印文2枚之階段行
      為，為偽造公文書之行為所吸收；偽造公文書後持以行使
      ，其偽造之低度行為為高度之行使行為所吸收，俱不另論
      罪。至於告訴人李庭彥收受之上開公文書上固有偽造之「
      臺灣臺北地方法院檢察署印」公印及「主任檢察官張清雲
      」印文，然因偽造印文非均需先偽造印章，以現今電腦文
      書處理作業技術進步，公文書上偽造之公印文及普通印文
      ，可輕易以電腦列印之方式產生，並無另刻印章之必要，
      卷內復無積極證據證明被告所屬詐欺集團有另偽造公印及
      印章且與被告有犯意聯絡之情事，基於「事證有疑、利於
      被告」之原則，自不能認定被告及其所屬詐欺集團成員有
      偽造公印及印章之犯行。被告以一行為犯組織犯罪防制條
      例第3 條第1 項後段參與犯罪組織罪、洗錢防制法第14條
      第1 項之洗錢罪、刑法第339 條之4第1 項第1 款、第2 
      款之三人以上冒用政府機關及公務員名義詐欺取財罪、同
      法第216 條、第211 條之行使偽造公文書罪，其犯罪目的
      單一，應評價為一行為而觸犯數罪名之想像競合犯，是應
      從一重以刑法第339 條之4第1 項第1 款、第2 款之三人
      以上冒用政府機關及公務員名義詐欺取財罪處斷。
（六）又按犯組織犯罪防制條例第3條之罪，偵查及審判中均自
      白者，減輕其刑；犯洗錢防制法第14條之罪，在偵查或審
      判中自白者，減輕其刑，組織犯罪防制條例第8條第1項後
      段、洗錢防制法第16條第2項分別定有明文。次按想像競
      合犯之處斷刑，本質上係「刑之合併」。其所謂從一重處
      斷，乃將想像競合犯組成之評價上數罪，合併為科刑一罪
      ，其所對應之刑罰，亦合併其評價上數罪之數法定刑，而
      為一個處斷刑。易言之，想像競合犯侵害數法益者皆成立
      犯罪，論罪時必須輕、重罪併舉論述，同時宣告所犯各罪
      名，包括各罪有無加重、減免其刑之情形，亦應說明論列
      ，量刑時併衡酌輕罪部分量刑事由，評價始為充足，然後
      依刑法第55條前段規定「從一重處斷」，非謂對於其餘各
      罪可置而不論。因此，法院決定處斷刑時，雖以其中最重
      罪名之法定刑，做為裁量之準據，惟於裁量其輕重時，仍
      應將輕罪合併評價在內（最高法院108年度台上字第4405
      、4408號判決意旨參照）。經查，被告就其參與詐欺集團
      組織，收取贓款及將款項交付予詐欺集團成員，進而掩飾
      犯罪所得去向與所在等事實，於偵查及本院審理時始終供
      述詳實，業如前述，堪認被告於偵查與審判中對所犯參與
      犯罪組織罪及一般洗錢罪均坦承犯行，本應依組織犯罪防
      制條例第8條第1項後段、洗錢防制法第16條第2項之規定
      減輕其刑，雖因想像競合犯之關係而從一重之三人以上共
      同詐欺取財罪處斷，上開輕罪之減輕其刑事由未形成處斷
      刑之外部性界限，然依前揭說明，仍應於依刑法第57條之
      規定量刑時，仍應併予衡酌此部分減刑事由。
（七）爰以行為人之責任為基礎，審酌被告正值青年卻不思循正
      途賺取所需，竟以參與詐欺集團之方式，詐騙告訴人之款
      項，所生損害非輕，所為實質非難；惟念被告犯後坦承犯
      行，犯後態度尚可，複衡諸被告犯罪之動機、目的、手段
      、品行與智識程度、家庭經濟及生活狀況、犯罪所生之損
      害等一切情狀，量處如主文所示之刑。
（八）不予宣告強制工作之說明：
      按犯第1項之罪者，應於刑之執行前，令入勞動場所，強
      制工作，其期間為3年，組織犯罪防制條例第3條第3項固
      定有明文。惟上開規定就受處分人之人身自由所為限制，
      違反憲法比例原則及憲法明顯區隔原則之要求，與憲法第
      8條保障人身自由之意旨不符，應自本解釋公布之日起失
      其效力，業經司法院大法官釋字第812號解釋在案。則就
      參與犯罪組織者，得於刑之執行前，令入勞動場所，強制
      工作之規定，既經司法院大法官認定有違憲之情事，且自
      解釋公布之日起失其效力，本案自無從對被告宣告強制工
      作，附此敘明。
四、沒收部分
（一）按犯罪所得，屬於犯罪行為人者，沒收之，於全部或一部
      不能沒收，或不宜執行沒收時，追徵其價額，刑法第38條
      之1第1項前段、第3項分別定有明文。次按共同正犯之犯
      罪所得，沒收或追徵，應就各人所分得之數額分別為之；
      先前對共同正犯採連帶沒收犯罪所得之見解，已不再援用
      及供參考（最高法院104年第13次刑事庭會議決議意旨參
      照）。再所謂各人「所分得」，係指各人「對犯罪所得有
      事實上之處分權限」，應視具體個案之實際情形而定：倘
      若共同正犯各成員內部間，對於不法利得分配明確時，固
      應依各人實際分配所得沒收；然若共同正犯成員對不法所
      得並無處分權限，其他成員亦無事實上之共同處分權限者
      ，自不予諭知沒收；至共同正犯各成員對於不法利得享有
      共同處分權限時，則應負共同沒收之責。至於上揭共同正
      犯各成員有無犯罪所得、所得數額，係關於沒收、追繳或
      追徵標的犯罪所得範圍之認定，因非屬犯罪事實有無之認
      定，並不適用「嚴格證明法則」，無須證明至毫無合理懷
      疑之確信程度，應由事實審法院綜合卷證資料，依自由證
      明程序釋明其合理之依據以認定之（最高法院104年度台
      上字第3604號判決同此意旨）。經查，被告於審理時供稱
      本案所取得之犯罪所得為新臺幣5,000元（見本院審訴卷
      卷二第173頁），既未據扣案，亦未實際合法發還告訴人
      ，復無過苛調節條款適用之餘地，爰依刑法第38條之1第1
      項前段、第3項規定諭知沒收，並於全部或一部不能沒收
      或不宜執行沒收時，追徵其價額。
（二）按供犯罪所用、犯罪預備之物或犯罪所生之物，屬於犯罪
      行為人者，得沒收之，但有特別規定者，依其規定，刑法
      第38條第2 項定有明文。扣案之公文書共4紙、信封2個，
      均已向告訴人李庭彥行使而交付，是該偽造公文書及信封
      均屬告訴人所有，自不得宣告沒收，惟上開文書上偽造之
      公文「臺灣臺北地方法院檢察署印」共2枚及偽造之普通
      印文「主任檢察官張清雲」共2枚，均應依刑法第219 條
      之規定，不問屬於犯人與否，均宣告沒收。又本案既未扣
      得與上揭偽造印文內容、樣式一致之偽造印章及公印，參
      以現今科技發達，縱未實際篆刻印章，亦得以電腦軟體仿
      製或其他之方式偽造印文圖樣，且依卷內事證，亦無從證
      明被告暨其所屬詐騙集團成員有偽造該印章及公印之舉，
      亦乏其他事證證明該印章確屬存在，自無從就該印章及公
      印宣告沒收，附此敘明。
據上論斷，應依刑事訴訟法第273條之1第1項、第299條第1項前
段，組織犯罪防制條例第3條第1項後段，洗錢防制法第14條第1
項，刑法第11條前段、第28條、第216條、第211條、第339條之4
第1項第1款、第2款、第55條、第38條之1第1項前段、第3項、第
219條，刑法施行法第1條之1第1項，判決如主文。
本案經檢察官賴怡伶到庭執行職務。
中　　華　　民　　國　　111 　年　　1 　　月　　10　　日
                    刑事審查庭    法  官     高上茹
以上正本證明與原本無異。
如不服本判決應於收受判決後20日內向本院提出上訴書狀，並應
敘述具體理由。其未敘述上訴理由者，應於上訴期間屆滿後20日
內向本院補提理由書（均須按他造當事人之人數附繕本）「切勿
逕送上級法院」。
                                  書記官      蔡宛軒
中　　華　　民　　國　　111 　年　　1 　　月　　10　　日
附錄本判決論罪法條全文：
中華民國刑法第216條
（行使偽造變造或登載不實之文書罪）
行使第210條至第215條之文書者，依偽造、變造文書或登載不實
事項或使登載不實事項之規定處斷。
中華民國刑法第211條
（偽造變造公文書罪）
偽造、變造公文書，足以生損害於公眾或他人者，處1年以上7年
以下有期徒刑。
中華民國刑法第339條之4
犯第339條詐欺罪而有下列情形之一者，處1年以上7年以下有期
徒刑，得併科1百萬元以下罰金：
一、冒用政府機關或公務員名義犯之。
二、三人以上共同犯之。
三、以廣播電視、電子通訊、網際網路或其他媒體等傳播工具，
    對公眾散布而犯之。
前項之未遂犯罰之。